【裁判字號】    99,再微,1
【裁判日期】    990525
【裁判案由】    再審之訴
【裁判全文】
臺灣臺中地方法院民事裁定             99年度再微字第1號
再審聲請人  甲○○
再審相對人  乙○○
上列當事人間請求損害賠償事件，再審聲請人對於中華民國99年
2月5日本院民事庭99年度小上字第11號民事確定裁定聲請再審，
本院合議庭裁定如下：
    主  文
再審聲請駁回。
再審聲請費用新臺幣壹仟元由再審聲請人負擔。
    理  由
一、本件再審聲請人聲請再審意旨略以：原確定判決理由係以再
    審聲請人之上訴理由未表明合於上訴條款之事實，故難認合
    法而駁回再審聲請人損害賠償之請求，實乃再審聲請人陳述
    不清致生誤會，確與再審聲請人之真意有違。茲因再審聲請
    人於辯論期日後、判決期日前，在案發頂樓拍攝到再審相對
    人所飼家犬「小黃」小便3張與「虎皮」大便2張照片，其中
    「小黃」所小便之地點即與尿濺百科全書同一地點；另有B
    棟所有家犬飼主（除乙○○外）從未帶狗上頂樓便溺切結書
    ；及與再審相對人乙○○相鄰而居之王萬春書面證詞，證稱
    其於案發前多次在案發頂樓目睹證人李韋瑱縱放其飼家犬便
    溺，即可推翻證人李韋瑱於法庭上所證稱：從未帶狗上案發
    頂樓便溺，與其案發時都在家等語。今既發現上述未經審酌
    之新證據，且該證據可證明證人李韋瑱之證述不實，若經審
    酌再審聲請人自可受較有利之判決，故再審聲請人對原確定
    判決自難甘服，故依法民事訴訟法第496條第1項第13款之規
    定提起再審之訴等語。並聲明：1.原確定判決廢棄。2.上開
    廢棄部分，再審相對人在前審之訴，應予駁回。3.前審及再
    審訴訟費用，均由再審相對人負擔等語。（按：再審聲請人
    係對本院99年度小上字第11號確定裁定聲請再審，其誤為提
    起再審之訴，實為對原確定裁定聲請再審，併予敘明。）
二、按聲請再審，應於30日之不變期間內提起。上開期間，自裁
    定確定時起算，裁定於送達前確定者，自送達時起算；其聲
    請再審之理由發生或知悉在後者，均自知悉時起算。但自裁
    定確定已逾五年者，不得提起。民事訴訟法第500條第1項、
    第2項、第507條分別定有明文。經查：本院99年度小上字第
    11號確定裁定，於民國99年2月22日送達再審聲請人，此有
    附於該民事事件卷宗之送達證書可稽。是於送達翌日起算30
    日之不變期間，應於99年3月24日確定，查本件再審聲請人
    係於99年3月8日提出再審聲請，此有再審起訴狀附卷足資參
    照，故未逾30日之不變期間，先予敘明。
三、復按對於小額程序之第一審裁判之上訴或抗告，非以其違背
    法令為理由，不得為之。又小額程序之上訴狀內應記載上訴
    理由，表明：(1)原判決所違背之法令及具體內容。(2)依訴
    訟資料可認為原判決有違背法令之具體事實。如未依法表明
    者，即難認為已對原判決之違背法令已有具體之揭示，上訴
    難認合法，第二審法院應以裁定駁回之。民事訴訟法第471
    條第1項、第444條第1前段，分別定有明文，此於小額事件
    之上訴程序亦準用之。次按，對於確定裁定聲請再審，依法
    必須表明再審理由並遵守不變期間之證據。所謂表明再審理
    由，必須指明確定裁定有如何合於法定再審事由之具體情事
    始為相當，倘僅泛言有何條款之再審事由，無具體情事者，
    仍難謂已合法表明再審事由，其聲請即屬不合法，毋庸命其
    補正，即得逕行駁回之。經查，本件再審聲請人前就本院臺
    中簡易庭98年度中小字第2938號第一審小額民事判決提起上
    訴，其上訴理由因未依上開規定於上訴狀內具體表明原判決
    所違背之法令與內容，及依訴訟資料可認為原判決有何違背
    法令之具體事實，其上訴自非合法，本院99年度小上字第11
    號民事裁定乃以其上訴不合法為由裁定駁回其上訴，於法核
    無違誤。再審聲請人聲請再審，並未具體表明本院99年度小
    上字第11號民事裁定有何法定再審事由之情事，而卻以係因
    其陳述不清致生誤會，確與其之真意有違，提起本件再審，
    尚難認為合法。至於再審聲請人所述之有民事訴訟法第496
    條第1項第13款之事由，乃指本院臺中簡易庭98年11月25日
    言詞辯論期日後、判決確定前，其在事發頂樓拍攝到再審相
    對人所飼家犬「小黃」小便3張與「虎皮」大便2張照片，可
    證明其中「小黃」所小便之地點即與尿濺百科全書同一地點
    ；另有B棟所有家犬飼主（除乙○○外）從未帶狗上頂樓便
    溺切結書；及與再審相對人乙○○相鄰而居之王萬春書面證
    詞，證稱其於案發前多次在案發頂樓目睹證人李韋瑱縱放其
    飼家犬便溺，即可推翻證人李韋瑱於法庭上所證稱：從未帶
    狗上案發頂樓便溺，與其案發時都在家等語，所主張發現未
    經審酌之新證據，乃指對本院臺中簡易庭98年度中小字第
    2938 號第一審小額民事判決所提出之質疑。惟按，再審之
    訴，專屬為判決之原法院管轄。本院99年度小上字第11號裁
    定，係以上訴不合法為由，自程序上駁回本件再審聲請人之
    第二審上訴，並未為實體上之審理，故前訴訟程序係經本院
    臺中簡易庭第一審實體判決而告確定。從而，聲請人以其取
    得新證據為由，對本院臺中簡易庭98年度中小字第2938號確
    定判決提起再審部分，應專屬本院臺中簡易庭管轄，此部分
    將移由本院臺中簡易庭另為審理較為妥適，併予敘明。
肆、據上論結，本件再審聲請為不合法，依民事訴訟法第436條
    之32、第505條、第502條第1項、78條、第95條，裁定如主
    文。
中    華    民    國    99    年    5     月    25    日
                  民事第三庭  審判長法  官  許秀芬
                                    法  官  謝慧敏
                                    法  官  許石慶
正本證明與原本無異。
本件不得抗告。
中    華    民    國    99    年    5     月    25    日
                                    書記官

司法院資訊處製作；財團法人民間司法改革基金會備份。
